臺灣高等法院臺中分院刑事裁定　
110年度聲字第3043號

聲  請  人  臺灣高等檢察署臺中檢察分署檢察官     
受  刑  人  蘇佑宗




上列聲請人因受刑人數罪併罰有二裁判以上，聲請定其應執行之
刑（聲請案號：110年度執聲字第1449號），本院裁定如下：
    主  文
蘇佑宗因犯如附表所示各罪所處之刑，有期徒刑部分應執行有期
徒刑貳年柒月。
    理  由
一、聲請意旨略以：受刑人蘇佑宗（下稱受刑人）因毒品危害防
    制條例等數罪，先後經判決確定如附表。數罪中雖有刑法第
    50條第1項但書所列情形，惟受刑人已請求檢察官聲請定應
    執行刑，有臺灣臺中地方檢察署民國（下同）110年8月31日
    是否請求定應執行刑調查表足稽，應依刑法第50條第2項、
    第53條、第51條第5款規定，定其應執行之刑。爰依刑事訴
    訟法第477條第1項聲請裁定等語。
二、按數罪併罰，有二裁判以上者，依第51條之規定，定其應執
    行之刑；又數罪併罰，分別宣告其罪之刑，如宣告多數有期
    徒刑者，於各刑中之最長期以上，各刑合併之刑期以下，定
    其刑期，但不得逾30年。刑法第53條、刑法第51條第5款分
    別定有明文。另按數罪併罰之定應執行之刑，係出於刑罰經
    濟與責罰相當之考量，並非予以犯罪行為人或受刑人不當之
    利益，為一種特別的量刑過程，相較於刑法第57條所定科刑
    時應審酌之事項係對一般犯罪行為之裁量，為定應執行刑之
    宣告，乃對犯罪行為人本身及所犯各罪之總檢視，除應考量
    行為人所犯數罪反應出之人格特性，並應權衡審酌行為人之
    責任與整體刑法目的及相關刑事政策，在量刑權之法律拘束
    性原則下，依刑法第51條第5款之規定，採限制加重原則，
    以宣告各刑中之最長期為下限，各刑合併之刑期為上限，但
    最長不得逾30年，資為量刑自由裁量權之外部性界限，並應
    受法秩序理念規範之比例原則、平等原則、責罰相當原則、
    重複評價禁止原則等自由裁量權之內部抽象價值要求界限之
    支配，以使輕重得宜，罰當其責，俾符合法律授與裁量權之
    目的，以區別數罪併罰與單純數罪之不同，兼顧刑罰衡平原
    則（最高法院100年度台抗字第440號裁定意旨參照）。
三、經查：本件受刑人所犯如附表所示各罪，經臺灣臺中地方法
    院、本院及最高法院分別判處如附表所示之刑，均經確定在
    案，有上開案件裁判書及臺灣高等法院被告前案紀錄表等附
    卷可稽。其中附表編號1所示之罪為得易科罰金、得易服社
    會勞動之罪；附表編號2所示之罪為不得易科罰金之罪、不
    得易服社會勞動之罪；附表編號3所示之罪為不得易科罰金
    之罪、得易服社會勞動之罪，屬刑法第50條第1項但書各款
    之情形。茲受刑人請求檢察官向法院聲請合併定應執行刑，
    有受刑人110年8月31日所簽立之臺灣臺中地方檢察署是否請
    求定應執行刑調查表1份在卷足憑。本院審核相關案卷，認
    檢察官聲請為正當，並衡酌受刑人所犯如附表所示各罪之犯
    罪類型、行為態樣、時間間隔、手段、動機、侵害法益種類
    ，及前揭所述之比例原則、責罰相當原則等自由裁量權之內
    部性界限等情，而為整體評價後，合併定其應執行之刑如主
    文所示。
四、另按定應執行之刑，應由檢察官向犯罪事實最後判決之法院
    聲請依法裁定之，不能因犯罪之一部分所科之刑業經執行完
    畢，而認檢察官之聲請為不合法，予以駁回。至已執行部分
    ，自不能重複執行，應由檢察官於指揮執行時扣除之，此與
    定應執行刑之裁定無涉。本院審核附表編號1所示之罪雖已
    依臺灣臺中地方檢察署109年度執字第16310號執行完畢，但
    參照上開說明，仍應與附表編號2至3未執行完畢之罪合併定
    其應執行之刑，嗣檢察官執行時，再予扣除。又本案聲請就
    附表編號1至3所示之罪定其應執行之刑，牽涉案件情節單純
    ，可資減讓之刑期幅度有限，顯無必要再命受刑人以言詞、
    書面或其他適當方式陳述意見，尚與最高法院刑事大法庭11
    0年度台抗大字第489號裁定意旨無違，附此敘明。
五、據上論結，爰依刑事訴訟法第477條第1項，刑法第53條、第
    50條第2項、第51條第5款，裁定如主文。 　　　　　　　
中　　華　　民　　國　　110 　年　　12　　月　　14　　日
            刑事第十一庭　審判長法　官　張  意  聰
                                法　官　陳  慧  珊
                                法　官　田  德  煙
以上正本證明與原本無異。
如不服本裁定，得於收受送達後五日內向本院提出抗告書狀（須
附繕本）。因疫情而遲誤不變期間，得向法院聲請回復原狀。

                                書記官  陳  志  德 

中　　華　　民　　國　　110 　年　　12　　月　　14　　日
附表：受刑人蘇佑宗定應執行刑案件一覽表
編           號  1 2 3 罪           名  毒品危害防制條例 毒品危害防制條例 藥事法 宣     告    刑  有期徒刑2月 有期徒刑2年4月 有期徒刑4月 犯  罪  日   期  109年6月30日 107年3月27日 107年4月11日前2、3日之不詳時間 偵查（自訴）機關 年  度  案  號  臺灣臺中地方檢察署109年度毒偵字第2354號 臺灣臺中地方檢察署107年度偵字第9557、9657、12320、12875、19017、20209、107年度毒偵字第2379、3251號、107年度偵字第20210號 臺灣臺中地方檢察署107年度偵字第9557、9657、12320、12875、19017、20209、107年度毒偵字第2379、3251號、107年度偵字第20210號 最  後 事實審 法    院 臺中地院 臺中高分院 臺中高分院  案    號 109年度中簡字第2732號 108年度上訴字第2270、2279號  108年度上訴字第2270、2279號   判決日期 109年9月25日 110年1月21日 110年1月21日 確  定  判  決 法    院 臺中地院 最高法院 最高法院  案    號 109年度中簡字第2732號  110年度台上字第4349、4350號 110年度台上字第4349、4350號  判    決 確定日期 109年10月28日 110年7月8日 110年7月8日 是否為得易科罰金之案件  得易科 得社勞 不得易科 不得社勞 不得易科 得社勞 備         註  臺灣臺中地方檢察署109年度執字第16310號(已執畢) 臺灣臺中地方檢察署110年度執字第9973號 臺灣臺中地方檢察署110年度執字第9974號